# 陈版：请教两个小问题

提问人：liubin988513 时间：2013-06-01 23:05:41
1 ，一般资产相关政府补助，在土地达到预定可使用状态后，在资产使用年限内摊销。税务一般是一次性计入，具体参照财税[2011]70号

回答人：chenyiwei
补充：不少土地款返还是采用“扶持基金”之类名义，在批文、拨款通知等中看不出与原先缴纳的出让金之间的对应关系，且不限制用途。此类情况下还是以作为与收益相关的政府补助可能性较大。参考证监会会计部书中案例。

提问人：hcl1986 时间：2013-06-05 16:38:42
回复 liubin988513 的帖子
文件中好像没有提到此类政府补助一次性加入应纳税所得额么，我在税总的咨询系统中的答复是按“权责发生制”分次计入应纳税所得额，我现在迷糊了。

回答人：chenyiwei
税法上如果是作为不征税收入,那就相当于分年计入应纳税所得额；如果作为应税收入的，就是在取得时一次性计入应纳税所得额。